【裁判字號】    94,易,1635
【裁判日期】    950303
【裁判案由】    傷害
【裁判全文】
臺灣臺北地方法院刑事判決              94年度易字第1635號
公  訴  人  臺灣臺北地方法院檢察署檢察官
被      告  甲○○
上列被告因傷害案件，經檢察官提起公訴（94年度偵字第15399
號），本院判決如下：
    主    文
甲○○傷害人之身體，處有期徒刑參月，如易科罰金，以參佰元
折算壹日。
    事    實
一、甲○○於民國94年1 月20日晚間6 時許，在臺北市○○區○
    ○街2 段54號2 樓之麗歌餐廳內飲酒，因細故與餐廳會計丙
    ○○發生口角，竟基於傷害他人身體之犯意，假借酒意以徒
    手毆打丙○○右眼，致其眼眶周圍瘀腫。
二、案經丙○○訴由臺北市政府警察局萬華分局報請臺灣臺北地
    方法院檢察署檢察官偵查起訴。
    理    由
一、訊據被告甲○○固不否認有於前揭時間在麗歌餐廳消費，惟
    矢口否認有何傷害之犯行，辯稱：「當天晚上6 點多，我只
    有叫水果吃，並沒有喝酒，所以也無所謂假借酒意動手打人
    的事。」云云。經查：上揭事實業據告訴人於警詢、偵查、
    本院準備程序及審理時到庭結證稱：「我是餐廳的會計，當
    天被告到餐廳內與我們的小妹喝酒，後來為了喝酒的帳單與
    小妹發生爭執，我因為勸小妹不要喝了，被告就很不高興，
    說我喝酒與你何干，我說我是勸我們小妹，上班時間快到了
    不要再喝了，而你是客人我不是在管你，被告聽了很不高興
    ，就動手向我的右眼揮了一拳，造成我的右眼瘀腫。」等語
    綦詳（見偵查卷第10頁至第11頁、第28頁、本院卷第12頁反
    面、第33頁至第34頁），並經證人乙○○即麗歌餐廳服務生
    於警詢及本院審理時到庭結證稱：「當天我有在場，被告那
    天下午3 點多就到餐廳喝酒，到了晚上6 點左右，我們小妹
    叫告訴人去收酒錢，被告那時好像有一點醉了，就跟告訴人
    說不關你的事，還用拳頭揮向告訴人，打到告訴人的右眼，
    我看到告訴人的右眼腫起來，眼中有血絲。」等語相符（見
    偵查卷第12頁至第14頁、本院卷第34頁），故足認於上開時
    、地被告確實有與告訴人間發生爭執，且被告確有對告訴人
    之右眼揮拳致告訴人受有右眼眼眶周圍瘀腫之傷害。另觀諸
    告訴人前開所受傷害部位係右眼眼眶周圍瘀腫，有臺北市立
    聯合醫院中興院區甲種診斷證明書1 紙在卷（見偵查卷第15
    頁）可按，益徵告訴人指訴有遭被告傷害致右眼瘀腫等事實
    ，非屬虛妄。況衡諸常情，被告與告訴人間，因勸酒發生爭
    執，被告於飲用酒後處此非平和情緒中，出手傷害告訴人實
    難謂無可能。綜上所述，被告上開所辯，顯係事後卸責之詞
    ，委無足採。本件事證已臻明確，被告上揭犯行洵堪認定。
二、核被告所為，係犯刑法第277 條第1 項之傷害罪。爰審酌被
    告之犯罪動機、目的、手段、品行、智識程度，因細故即動
    手揮打告訴人右眼，致告訴人受有傷害，且犯罪後迄今仍未
    與告訴人達成和解，賠償告訴人損失，及其犯罪後仍飾詞否
    認犯行，態度不佳等一切情狀，量處如主文所示之刑，並諭
    知易科罰金之折算標準。
據上論斷，應依刑事訴訟法第299 條第1 項前段，刑法第277 條
第1 項、第41條第1 項前段，罰金罰鍰提高標準條例第1 條前段
、第2 條，判決如主文。
本案經檢察官黃紋綦到庭執行職務。
中    華    民    國    95    年    3     月    3     日
                  刑事第七庭審判長法  官  梁耀鑌
                                  法  官  蕭清清
                                  法  官  蔡正雄
上正本證明與原本無異。
如不服本判決，應於判決送達後10日內向本院提出上訴狀（應抄
附繕本）。告訴人或被害人如對於本判決不服者，應具備理由請
求檢察官上訴，其上訴期間之計算係以檢察官收受判決正本之日
期為準。
                                  書記官  葉潔如
中    華    民    國    95    年    3     月    3     日
附錄本案論罪科刑所依據之法條：
中華民國刑法第277條
 (普通傷害罪)
傷害人之身體或健康者，處3 年以下有期徒刑、拘役或1 千元以
下罰金。
犯前項之罪因而致人於死者，處無期徒刑或7 年以上有期徒刑；
致重傷者，處3 年以上10年以下有期徒刑。


司法院資訊處製作；財團法人民間司法改革基金會備份。
